---
title: "Rendu ARCHE"
author: "Name of he Student"
output: pdf_document
---

```{r setup, include=FALSE}
knitr::opts_chunk$set(echo = TRUE)
```

## Questions sur Git

1. Before the workshop, dis you know something about Dou tour to you, what is the most useful advance of control version?

1. According to you, what is the most useful advance of control version?


## On R

1.

## On R markdown


## Questions pour ggplot


1. Qu'est ce que c'est un `geom` en `ggplot` ?

est un objet géométrique utilisé pour représenter les observations. Par exemple, les nuages de points utilisent le geom_point, les boîtes à moustaches utilisent le geom_boxplot, et les graphiques avec des lignes utilisent le geom_lines.


2. Quel `geom` utiliseriez-vous pour représenter un nuage de points ? Une boîte à moustaches ?

3. Quels sont les composant éléménts qu'un graphics a besoin en `ggplot`?

Data + Geom + mappings


4. Qu’est-ce qu’un package ?


## Tidyverse

### Tibble

1. Qu’est-ce qu’un tibble et quel est la principale avantage de ce format ?

2. Quel est la function pour chargerun package sous r?


### dplry

1.  Expliquez avec vos mots la fonctionalité des fonctions suivantes `select(), filter() et arrage()`?. 

R. 

1. Quels sont les `helpers` de la fonctionne `select()`

1 Pouvez-vous écrire le code pour filtrer votre prénom dans le jeu de donnes `prenoms`?

R.

1. Expliquez à quoi ça sert l'operateur `>=`?

1. Quels sont les quatre erreurs les plus courants avec la fonction `filter`?

1. Expliquez l'erreur dans le code `filter(prenoms, 10 < n < 20)`?


1. Expliquez l'interet de l'opérateur **Pipe** `%>%`?

1. Quel est le prenom le plus populaire pour masculin et feminine en 2000?

1. Grafiquez la popularité de votre prenom.


##

1. Listes les types de *fonctions de résumés* courantes dans statistique descriptive?

2. Dans le **Challenge "prénoms distincts"**, A votre avis, ces chiffres seront-ils différents ? Pourquoi ?


3. Quel est l'objectif de ce partie du code?. Expliquez
```
prenoms %>%
  group_by(year, sex) %>% 
  summarise(total = sum(n))
```


### Tidy data

1. Décrire les trois critères d'un jeu de données en mode tidy data:

1. Quel est l'intéret des fonctions `pivot-longer()` et `pivot-wider()` ?

1. Dans l'utilisation de  `pivot_longer()` et `pivot_wider()`,  expliquez la signification des guillemets. 

1. Dans l'exercice pour calculerle ratio garçons/filles au cours du temps. Quel interpretation donnerez-vous à cette graphique

```{r, echo=TRUE,}
prenoms %>%
  group_by(year, sex) %>% 
  summarise(total = sum(n)) %>%
  pivot_wider(names_from = sex, values_from = total) %>%
  mutate(ratio = M / F) %>%
  ggplot() + 
    aes(year, ratio) +
    geom_line()
```

