---
title: "Rendu ARCHE"
author: "Nicolas SAILÉ"
output: pdf_document
---

```{r setup, include=FALSE}
knitr::opts_chunk$set(echo = TRUE, include= TRUE)

library(tidyverse)
```

## On R

1. Comment creer un vecteur sous R? Faite un example. 

```{r}
# Avec la fonction c(), par exemple :
# vecteur = c(1, 2, 3)
```

2. Quelle est la fonction des crochets `[]`?

```{r}
# Accéder à l'un des composants d'un vecteur.
```

3. Quelle est la fonction pour charger un package sous R?

```{r}
# install.packages(packageName)
```


## Questions pour ggplot

1. Qu'est ce que c'est un `geom` en `ggplot` ?

```{r}
# "geom" est un objet géométrique, autrement il définit un type de représentation graphique
```



2. Quel `geom` utiliseriez-vous pour représenter un nuage de points ? Une boîte à moustaches ?

```{r}
# geom_points()
```


3. Quels sont les composant éléménts qu'un graphics a besoin en `ggplot`?
```{r}
# Il faut un set de données (data), un aesthetic (aes) définissant quelles données on veut représenter (en x, en y, en couleurs, en taille...) et un objet géométrique (geom) pour définir sous quelle forme nous voulons représenter ces données.
```


4. Qu’est-ce qu’un package ?
```{r}
# C'est un ensemble de fonctions que l'on peut importer, qui ne sont pour la plupart pas intégrées de base dans R pour économiser de la place. 
```


## Tidyverse

### Tibble

1. Qu’est-ce qu’un tibble et quel est la principale avantage de ce format ?

```{r}
# Votre réponse
```



### Dplry

1.  Expliquez avec vos mots la fonctionalité des fonctions suivantes `select(), filter() et arrage()`?. 

```{r}
# Votre réponse
```
 

1. Quels sont les `helpers` de la fonctionne `select()`?

```{r}
# Votre réponse
```


1 Pouvez-vous écrire le code pour filtrer votre prénom dans le jeu de donnes `prenoms`?

```{r}
# Votre réponse
```


1. Expliquez à quoi ça sert l'operateur `>=`?

```{r}
# Votre réponse
```

1. Quels sont les quatre erreurs les plus courants avec la fonction `filter`?

```{r}
# Votre réponse
```

1. Expliquez l'erreur dans le code `filter(prenoms, 10 < n < 20)`?

```{r}
# Votre réponse
```

1. Expliquez l'interet de l'opérateur **Pipe** `%>%`?

```{r}
# Votre réponse
```

1. Quel est le prenom le plus populaire pour masculin et feminine en 2000 dans le package `prenoms`?

```{r}
# Votre réponse
```

1. Grafiquez la popularité de votre prenom.

```{r}
# Votre réponse
```

1. Listes les types de *fonctions de résumés* courantes dans statistique descriptive?

```{r}
# Votre réponse
```

1. Dans le **Challenge "prénoms distincts"**, A votre avis, ces chiffres seront-ils différents ? Pourquoi ?

```{r}
# Votre réponse
```

1. Quel est l'objectif de ce partie du code?. Expliquez

```r
prenoms %>%
  group_by(year, sex) %>% 
  summarise(total = sum(n))
```

```{r}
# Votre réponse
```

### Tidy data

1. Décrire les trois critères d'un jeu de données en mode tidy data:

```{r}
# Votre réponse
```

1. Quel est l'intéret des fonctions `pivot-longer()` et `pivot-wider()` ?

```{r}
# Votre réponse
```

1. Dans l'utilisation de  `pivot_longer()` et `pivot_wider()`,  expliquez la signification des guillemets. 

```{r}
# Votre réponse
```


1. Dans l'exercice pour calculer le ratio garçons/filles au cours du temps. Quel interpretation donnerez-vous à cette graphique





