---
title: "Rendu ARCHE"
author: "Name of the Student"
output: pdf_document
---

```{r setup, include=FALSE}
knitr::opts_chunk$set(echo = TRUE, include= TRUE)
library(tidyverse)
library(prenoms)
```

## On R

1. Comment creer un vecteur sous R? Faite un example. 

```{r}
# Votre réponse
```

2. Quelle est la fonction des crochets `[]`?

```{r}
# Votre réponse
```

3. Quelle est la fonction pour charger un package sous R?

```{r}
# Votre réponse
```


## Questions pour ggplot

1. Qu'est ce que c'est un `geom` en `ggplot` ?

```{r}
# Votre réponse
```



2. Quel `geom` utiliseriez-vous pour représenter un nuage de points ? Une boîte à moustaches ?

```{r}
# Votre réponse
```


3. Quels sont les composant éléménts qu'un graphics a besoin en `ggplot`?
```{r}
# Votre réponse
```


4. Qu’est-ce qu’un package ?
```{r}
# Votre réponse
```


## Tidyverse

### Tibble

1. Qu’est-ce qu’un tibble et quel est la principale avantage de ce format ?

```{r}
# Votre réponse
```



### Dplry

1.  Expliquez avec vos mots la fonctionalité des fonctions suivantes `select(), filter() et arrage()`?. 

```{r}
# Votre réponse
```
 

1. Quels sont les `helpers` de la fonctionne `select()`?

```{r}
# Votre réponse
```


1 Pouvez-vous écrire le code pour filtrer votre prénom dans le jeu de donnes `prenoms`?

```{r}
# Votre réponse
```


1. Expliquez à quoi ça sert l'operateur `>=`?

```{r}
# Votre réponse
```

1. Quels sont les quatre erreurs les plus courants avec la fonction `filter`?

```{r}
# Votre réponse
```

1. Expliquez l'erreur dans le code `filter(prenoms, 10 < n < 20)`?

```{r}
# Votre réponse
```

1. Expliquez l'interet de l'opérateur **Pipe** `%>%`?

```{r}
# Votre réponse
```

1. Quel est le prenom le plus populaire pour masculin et feminine en 2000 dans le package `prenoms`?

```{r}
# Votre réponse
```

1. Grafiquez la popularité de votre prenom.

```{r}
# Votre réponse
```

1. Listes les types de *fonctions de résumés* courantes dans statistique descriptive?

```{r}
# Votre réponse
```

1. Dans le **Challenge "prénoms distincts"**, A votre avis, ces chiffres seront-ils différents ? Pourquoi ?

```{r}
# Votre réponse
```

1. Quel est l'objectif de ce partie du code?. Expliquez

```r
prenoms %>%
  group_by(year, sex) %>% 
  summarise(total = sum(n))
```

```{r}
# Votre réponse
```

### Tidy data

1. Décrire les trois critères d'un jeu de données en mode tidy data:

```{r}
# Votre réponse
```

1. Quel est l'intéret des fonctions `pivot-longer()` et `pivot-wider()` ?

```{r}
# Votre réponse
```

1. Dans l'utilisation de  `pivot_longer()` et `pivot_wider()`,  expliquez la signification des guillemets. 

```{r}
# Votre réponse
```


1. Dans l'exercice pour calculer le ratio garçons/filles au cours du temps. Quel interpretation donnerez-vous à cette graphique

```{r, echo=TRUE,}
prenoms %>%
  group_by(year, sex) %>% 
  summarise(total = sum(n)) %>%
  pivot_wider(names_from = sex, values_from = total) %>%
  mutate(ratio = M / F) %>%
  ggplot() + 
    aes(year, ratio) +
    geom_line()
```




